臺灣桃園地方法院刑事判決　　　　　　　　　　　　　九十一年度交易字第九九號
　　公　訴　人　臺灣桃園地方法院檢察署檢察官
　　被　　　告　乙○○
右列被告因過失傷害案件，經檢察官提起公訴（九十年度偵字第二０三一一號），本
院判決如左：
    主      文
乙○○無罪。
    理      由
一、公訴意旨略以：被告乙○○於民國九十年七月十二日下午，駕駛車號ＡＫ－七０
    七八號自用小客車，沿桃園縣平鎮市○○路往中豐路方向行駛，理應注意駕駛人
    應注意車前狀況，隨時採取必要之安全措施，且在市區道路，時速不得超過四十
    公里之規定，而依當時情形，又無不能注意之情事，竟疏於注意，於當日下午六
    時十分許，通過中庸路、上海路交岔路口時，未注意車前狀況並以時速約六十公
    里之速度行駛，撞及由告訴人甲○○所騎駛之車號ＡＸＨ－九００號沿平鎮市○
    ○路行駛之機車，致甲○○人車倒地，受有右大腿挫傷並血腫、全身多處擦傷等
    傷害，因認被告乙○○涉有刑法第二百八十四條第一項前段之過失傷害罪嫌云云
    。
二、按犯罪事實應依證據認定之，無證據不得推定其犯罪事實，又不能證明被告犯罪
    者，應諭知無罪判決，刑事訴訟法第一百五十四條、第三百零一條第一項分別定
    有明文。訊據被告乙○○，固坦稱駕車於前開時、地，與告訴人甲○○騎駛之機
    車發生碰撞使告訴人受有傷害等情不諱，惟堅詞否認右述犯行，辯稱當時其車行
    方向路口之號誌為綠燈，係告訴人擅闖紅燈致其煞避不及始生車禍，其並無過失
    等語。
三、經查，右揭事發路口係設有時相號誌，事發時且動作正常等情，除有警製道路交
    通事故調查報表告一份、車損兼現場照片四幀在卷可憑外，並經被告、告訴人及
    證人即處理本件車禍現場之警員丙○○各承明暨述明在卷，準此，既設有時相號
    誌且動作正常，從而被告若有闖紅燈之事顯構成其過失情節之內涵，則此部分核
    屬犯罪事實，依法自應憑證據認定之，固然，告訴人迭指陳被告闖紅燈云云，第
    按，告訴人之指訴旨在使被告受刑事訴究，是以所指之內容與其本身顯有重大利
    害關係之牽涉，因之，其所訴各節是否平允盡實，毫無任何匿飾增減虛誇之虞，
    實非無疑，職是，自須仍有其他積極證據可佐告訴人指訴之真實性方足為憑，惟
    此除告訴人之片面指訴外即無任何證據為佐，則其指訴是否為真，即乏憑恃，非
    可遽信，況經本院將被告送請測謊，被告「稱其未闖紅燈，經測試因膚電效應不
    明確」，雖測試結果不能研判，有法務部調查局測謊報告書一份在卷可參，然據
    「膚電效應不明確」此情觀之，可見被告陳述其未闖紅燈之際，並無異於常態之
    情緒波動或忐忑不安等反應，足徵斯時其係內心坦蕩而處之泰然，復參酌告訴人
    於警訊陳明：行經該路口：：：我便左右觀看等語（第七頁反面），即於趨近該
    路口時尚且特加左、右瞻顧，顯見其對得否放心安然續行係稍存猶豫顧忌，要與
    一般駕駛人行經綠燈路口率可寬心逕自前行之常態相左之情，是以稽此二端，堪
    信被告辯稱其並未闖紅燈等語，實非全然子虛，自是未能遽指被告有此過失之舉
    。次查，事發後，被告自小客車右側前、後輪恰壓在中庸路之分向線上，前、後
    輪距中庸路往中豐路方向車道之路邊矮草欉前緣各為八‧七公尺、八‧二公尺，
    中庸路為單向二車道，告訴人之機車則倒臥在中庸路往中豐路方向車道之分道線
    上，車頭處留有一道刮地痕，起點約在中庸路往中豐路方向內側車道之中間，此
    各情有前揭卷存道路交通事故調查報告表及車損兼現場照片為證。該刮地痕起點
    應為機車倒地處，據此，自可認係二車碰撞處，又被告自小客車右側前、後輪距
    中庸路往中豐路方向車道之路邊矮草欉前緣既各為八‧七公尺、八‧二公尺，且
    路邊矮草欉前緣與路面邊線猶有一段距離，扣除之後，則可推估中庸路每一車道
    之寬度應為四公尺左右，再者，二車碰撞處既在刮地痕起點即中庸路往中豐路方
    向內側車道之中間，因之，復扣除該處與分向線之距離二公尺，是縱以最大可能
    性估計，自亦堪認告訴人由上海路之路口前緣以迄碰撞處之車行距離絕不超過七
    公尺之情。另查，告訴人於警訊陳明當時其車速為時速二十至三十公里等語（見
    偵卷第八頁），於偵查及本院審理時則稱約三、四十公里各等語（見偵卷第二四
    頁反面，本院九十一年三月十二日審判筆錄），就時速係三十公里部分，先後所
    陳一致，堪認屬實，依此換算，每秒可前進八‧三三公尺，是以告訴人只須耗時
    ０‧八四秒即可自上海路之路口前緣行抵碰撞處。又查，被告於警訊及偵查中均
    稱其車速為時速六十公里等語（見偵卷第五頁、第二四之一頁），嗣於本院審理
    時則稱車速為時速五、六十公里等語（見本院九十一年三月十二日審判筆錄），
    就時速為六十公里部分，先後所陳無異，可認亦實，因之，據此換算下，每秒係
    行進十六‧六七公尺，０‧八四秒則可前行約十四公尺，易言之，告訴人騎車駛
    抵上海路之路口前緣時，被告距碰撞處即與告訴人之平行直線距離約僅為十四公
    尺。又中庸路並非新築成道路，其築成時間應在三年以上，依「一般公路煞車距
    離、行車速度對照表」所示，築成時間為三年以上之乾燥瀝青路面，時速四十公
    里時之煞車距離為九公尺，另依「汽車行駛距離及反應距離一覽表」，時速四十
    公里時之反應距離為八‧三二公尺，因之，在時速四十公里之情況下，煞車及反
    應距離共為十七‧三二公尺，易詞以言，即發現異狀時，被告與告訴人之平行直
    線距離須有十七‧三二公尺之遙方可及時將車煞住而不致發生車禍。茲告訴人駛
    抵上海路之路口前緣時，被告與告訴人之平行直線距離僅有十四公尺，由是可徵
    縱令被告係依該路段規定之限速時速四十公里行車，且於告訴人駛抵路口前緣之
    際即發現其欲騎車續行進入路口，依然無法及時將車煞停而避免本件車禍之發生
    ，從而其超速駕車之行為顯非本件車禍發生之原因，進言之，即欠缺因果關係，
    自更遑論有此疏失之情事可言。再者，告訴人須逕自騎車進入路口，客觀上方現
    跡象而使被告得以認識其係無意在路口前暫停，迄此之前，被告顯無從確知斯情
    並為必要之防範措施，因之，亦未能認定被告於十七‧三二公尺以上之遠距時，
    客觀上及主觀上已「應且能」預見告訴人之行進動態，然其竟怠於注意及此致己
    陷於煞停不及之狀態，是亦無以認定被告有疏未注意車前狀況之過失。綜上，本
    件既無從認定被告有闖紅燈及「應且能」卻疏未注意車前狀況之過失行為，至其
    超速行車之舉與本件車禍又無因果關係，此外，復查無其他積極證據可憑認被告
    就本件車禍之發生存有何過失情事，依首揭法條說明，自屬不能證明被告犯罪而
    應為無罪之諭知。
據上論斷，應刑事訴訟法第三百零一條第一項，判決如主文。
本案經檢察官胡樹德到庭執行職務。
中      華      民      國    九十一    年      十      月    二十五    日
                              臺灣桃園地方法院交通法庭
                                  法  官  蔡榮澤
右正本證明與原本無異。
如不服本判決，應於判決送達後十日內向本院提出上訴狀( 應附繕本 )。
                                  書記官  何慧娟
中      華      民      國    九十一    年      十      月    二十九    日
